臺灣臺南地方法院刑事判決
110年度交易字第848號
公  訴  人  臺灣臺南地方檢察署檢察官
被      告  黃信傑



上列被告因公共危險案件，經檢察官提起公訴（110年度偵字第1
7073號），被告於本院準備程序中就被訴事實為有罪之陳述，經
告知簡式審判程序之旨，並聽取被告及公訴人意見後，本院裁定
以簡式審判程序進行審理，判決如下：
    主  文
黃信傑駕駛動力交通工具而吐氣所含酒精濃度達每公升零點二五
毫克以上，累犯，處有期徒刑玖月。
    事  實
一、黃信傑前因犯酒後駕車之公共危險案件，經本院以108年度
    交易字第952號判決判處有期徒刑8月確定，於民國109年11
    月23日執行完畢。猶不思悛悔，於110年8月9日晚間20時至
    翌（10日）日凌晨2時許，在位於臺南市○○區○○路000號住處
    內飲用啤酒4瓶、含米酒之薑母鴨湯2、3碗，致其吐氣所含
    酒精濃度達每公升0.25毫克以上後，未待體內酒精成分充分
    退卻，即不顧大眾行車之公共安全，基於酒後駕車致交通公
    共危險之犯意，於10日上午6時40分前某時許，騎乘車牌號
    碼000-0000號普通重型機車外出，而行駛於道路；嗣於同日
    上午6時40分許，行經臺南市○區○○路000號前時，因酒後控
    制力、注意力減弱，不慎擦撞路旁林莉芸、林哲宇、薛育知
    、卓敏庭停放之普通重型機車，經警據報到場處理，並於同
    日上午7時3分許以呼氣酒精測試器測得其吐氣所含酒精濃度
    達每公升0.79毫克，始查悉上情。
二、案經臺南市政府警察局第一分局報告臺灣臺南地方檢察署檢
    察官偵查起訴。
    理  由
一、按被告黃信傑所犯為死刑、無期徒刑、最輕本刑3年以上有
    期徒刑以外之罪，亦非高等法院管轄之第一審案件，其於準
    備程序中就被訴事實為有罪之陳述，經告知簡式審判程序之
    旨，並聽取檢察官及被告之意見後，本院依刑事訴訟法第27
    3條之1第1項規定裁定進行簡式審判程序，是本案之證據調
    查，依同法第273條之2規定，不受同法第159條第1項、第16
    1條之2、第161條之3、第163條之1及第164條至第170條所規
    定證據能力認定及調查方式之限制，合先敘明。
二、上開犯罪事實，業據被告於警詢、偵查及本院審理中均坦承
    不諱，核與被害人林莉芸、林哲宇、薛育知、卓敏庭於警詢
    中之指述相符（見警卷第13頁至第35頁），並有臺南市警察
    局道路當事人酒精測定紀錄表、財團法人台灣商品檢測驗證
    中心呼氣酒精測試器檢定合格證書、臺南市政府警察局吐氣
    酒精濃度檢測程序暨拒測法律效果確認單、臺南市政府警察
    局舉發違反道路交通管理事件通知單、道路交通事故現場圖
    、道路交通事故調查報告表㈠、㈡、事故現場及車損情形照片
    、車輛詳細資料報表在卷可稽（見警卷第41頁至第47頁、第
    57頁至第111頁），足認被告任意性之自白確與事實相符，
    堪以採信；是本案事證明確，被告犯行洵堪認定，應予依法
    論科。
三、論罪科刑：
　㈠核被告所為，係犯刑法第185條之3第1項第1款之駕駛動力交
    通工具而吐氣所含酒精濃度達每公升0.25毫克以上之罪。
　㈡被告前曾受如事實欄「一」所述之有期徒刑執行完畢，有該
    判決及臺灣高等法院被告前案紀錄表在卷足參，其於5年內
    故意再犯本件有期徒刑以上之罪，為累犯；參以被告前所執
    行者即為酒後駕車公共危險案件之刑期，卻仍再犯本案，顯
    見其刑罰反應力格外薄弱，自我控管之能力欠缺，主觀上有
    特別之惡性，爰依刑法第47條第1項規定加重其刑。茲審酌
    被告除有前述刑事前案紀錄外，另曾於99年間、100年間、1
    07年間犯酒後駕車之公共危險案件，分別經臺灣臺中地方法
    院、本院、臺灣桃園地方法院判處拘役35日、罰金新臺幣（
    下同）70,000元、有期徒刑6月併科罰金30,000元確定，有
    各該判決及前引臺灣高等法院被告前案紀錄表可資查考，本
    件已係其第5度因酒後駕車之違法情事為警查獲，且被告明
    知酒後不能駕車及酒醉駕車之危險性，竟不思警惕，漠視自
    己安危，罔顧法律禁止規範與公眾道路通行之安全，再度於
    酒後騎乘機車行駛於道路，並因酒後控制力、注意力減弱，
    不慎撞擊路旁停放之普通重型機車而發生道路交通事故，對
    公眾交通往來顯已造成高度危害，所為實無足取，亦顯見其
    無視法紀，更缺乏對其他用路人人身安全之尊重觀念，殊為
    不該，惟念被告犯後坦承犯行，兼衡其經查獲時測得吐氣所
    含酒精濃度為每公升0.79毫克，暨其自陳學歷為高職畢業，
    現為南部科學工業園區技術人員，未婚無子女、須扶養父母
    （見本院卷第49頁）等一切情狀，量處如主文所示之刑，以
    示懲儆。
據上論斷，應依刑事訴訟法第273條之1第1項、第299條第1項前
段，刑法第185條之3第1項第1款、第47條第1項，刑法施行法第1
條之1第1項，判決如主文。
本案經檢察官謝旻霓提起公訴，檢察官林容萱到庭執行職務。
中　　華　　民　　國　　110 　年　　10　　月　　21　　日
                  刑事第四庭  法　官　王鍾湄
以上正本證明與原本無異。
如不服本判決應於收受本判決後20日內向本院提出上訴書狀，並
應敘述具體理由。其未敘述上訴理由者，應於上訴期間屆滿後20
日內向本院補提理由書狀（均須按他造當事人之人數附繕本）「
切勿逕送上級法院」。 
　　　　　　　　　            書記官  蘇冠杰
中　　華　　民　　國　　110 　年　　10　　月　　21　　日
附錄本案論罪科刑法條：
刑法第185條之3第1項
駕駛動力交通工具而有下列情形之一者，處2年以下有期徒刑，
得併科20萬元以下罰金：
一、吐氣所含酒精濃度達每公升0.25毫克或血液中酒精濃度達0.
    05%以上。
二、有前款以外之其他情事足認服用酒類或其他相類之物，致不
    能安全駕駛。
三、服用毒品、麻醉藥品或其他相類之物，致不能安全駕駛。